臺灣高等法院臺中分院刑事裁定
111年度聲字第427號
聲  請  人  臺灣高等檢察署臺中檢察分署檢察官     
受  刑  人  楊健偉



上列聲請人因受刑人數罪併罰有二裁判以上，聲請定其應執行之
刑（聲請案號：111年度執聲字第92號），本院裁定如下：
    主  文
楊健偉因犯如附表所示各罪所處之刑，有期徒刑部分應執行有期
徒刑拾月。
    理  由
一、聲請意旨略以：受刑人楊健偉（下稱受刑人）因違反貪污治
    罪條例等數罪，先後經判決確定如附表，數罪中雖有刑法第
    50條第1 項但書所列情形，惟受刑人已請求檢察官聲請定應
    執行刑，有臺灣臺中地方檢察署111年1月6日是否請求定應
    執行刑調查表足稽，應依刑法第50條第2 項、第53條、第51
    條第5 款規定，定其應執行之刑，爰依刑事訴訟法第477 條
    第1 項聲請裁定等語。
二、按裁判確定前犯數罪者，併合處罰之；數罪併罰，有二裁判
    以上者，依第51條之規定，定其應執行之刑，刑法第50條第
    1 項本文、第53條定有明文。又數罪併罰，分別宣告其罪之
    刑，如宣告多數有期徒刑者，於各刑中之最長期以上，各刑
    合併之刑期以下，定其刑期；但不得逾30年，刑法第51條第
    5 款亦有明文。次按法律上屬於自由裁量事項，尚非概無法
    律性之拘束，在法律上有其外部界限及內部界限。前者依法
    律之具體規定，使法院得以具體選擇為適當裁判，此為自由
    裁量之外部界限。後者法院為自由裁量時，應考量法律之目
    的，法律秩序之理念所在，此為自由裁量之內部界限。法院
    為裁判時，二者均不得有所踰越。在數罪併罰而有二裁判以
    上，應定其應執行刑之案件，法院所為刑之酌定，固屬自由
    裁量事項，然對於法律之內、外部界限，仍均應受其拘束（
    最高法院94年度台非字第21號判決意旨參照）。又按刑事訴
    訟法第370條第2 項、第3 項，已針對第二審上訴案件之定
    應執行之刑，明定有不利益變更禁止原則之適用，分屬不同
    案件之數罪併罰，倘一裁判宣告數罪之刑，曾經定其執行刑
    ，再與其他裁判宣告之刑（或執行之刑）定其執行刑時，在
    法理上亦應同受此原則之拘束（最高法院103 年度第14次刑
    事庭會議決議意旨參照），亦即另定之執行刑，其裁量所定
    之刑期，不得較重於前定之執行刑加計後裁判宣告之刑（或
    執行之刑）之總和（最高法院104 年度台抗字第410 號裁定
    意旨參照）。末按數罪併罰中之一罪雖得易科罰金，惟因與
    不得易科之他罪併合處罰結果而不得易科罰金時，原可易科
    部分所處之刑，自亦無庸為易科折算標準之記載，此有司法
    院釋字第144 號解釋意旨可資參照。
三、復按被告所犯數罪有二裁判以上時，其所犯各罪是否合於數
    罪併罰規定，應以各裁判中最初判決確定者為基準，凡在該
    裁判確定前所犯之各罪，均應依刑法第50條、第51條規定，
    定其應執行之刑。數罪併罰案件之實體裁判確定後，即生實
    質之確定力，除因增加經另案判決確定合於數罪併罰之其他
    犯罪，或原定應執行刑之數罪中有部分犯罪，因非常上訴、
    再審程序而經撤銷改判，或有赦免、減刑等情形，致原裁判
    定刑之基礎已經變動，或其他客觀上有責罰顯不相當之特殊
    情形，為維護極重要之公共利益，而有另定應執行刑之必要
    者外，法院應受原確定裁定實質確定力之拘束。又定應執行
    刑，不僅攸關國家刑罰權之行使，於受刑人之權益亦有重大
    影響，除顯無必要或有急迫情形外，法院於裁定前，允宜予
    受刑人以言詞、書面或其他適當方式陳述意見之機會，程序
    保障更加周全（最高法院110年度台抗字第489號裁定意旨參
    照）。
四、經查：
　㈠受刑人因犯違反貪污治罪條例等罪，經臺灣高雄地方法院、
    本院及最高法院分別判處如附表所示之刑，均經分別確定在
    案，有各該刑事判決及臺灣高等法院被告前案紀錄表在卷可
    稽。其中受刑人所犯如附表編號1 所示之罪為得易科罰金及
    得易服社會勞動之罪，編號2 所示之罪為不得易科罰金及不
    得易服社會勞動之罪，固合於刑法第50條第1 項但書之規定
    ，惟受刑人就上開數罪已請求檢察官聲請定應執行刑，有臺
    灣臺中地方檢察署刑法第50條第1項但書案件是否請求定應
    執行刑調查表在卷可稽，自應依刑法第50條第2 項之規定，
    依同法第51條規定裁定定其應執行刑。茲檢察官向本院聲請
    定其應執行之刑，本院審核認聲請為正當，應定其應執行之
    刑。
  ㈡受刑人所犯如附表編號2 所示之5 罪曾定應執行有期徒刑8月
    確定（臺灣高等法院臺中分院109年度原上更一字第14號判
    決）。而附表編號1 所示之罪與附表編號2 所示之罪另定應
    執行刑，屬上開最高法院大法庭裁定意旨所指可重新定應執
    行刑之情況，尚不生抵觸原確定裁定實質確定力之問題。本
    院於裁定前，曾通知受刑人若對本件定應執行刑案件有意見
    欲表達，於文到5日內具狀陳述意見，受刑人於上開期間經
    過後並未表示任何意見，有本院111中分高刑盈111聲427字
    第948號函、送達證書、收狀資料查詢清單在卷可憑（本院
    卷第115至121頁）。參照前揭所述，本院就編號1 至2 所示
    各罪再定應執行之有期徒刑，應予審酌前開裁判內、外部界
    限之範圍，並斟酌受刑人所犯為酒駕、貪污等類型犯罪，前
    述犯罪行為之不法及罪責程度、犯罪情節、次數及行為態樣
    、數罪所反應受刑人之人格特性與傾向、對受刑人施以矯正
    之必要性等，就其所犯前揭各罪為整體非難評價，另參酌曾
    定應執行刑部分之折算比例，定其應執行刑如主文所示。
　㈢至於受刑人所犯如附表編號1所示之罪，另所處併科罰金新臺
    幣（下同）2萬元，罰金如易服勞役，以1000元折算1 日之
    罰金刑，則不在本件定應執行刑之列，仍應與本件附表所示
    各罪所定之應執行刑併執行之。　
　㈣另附表編號1 已執行完畢部分，執行檢察官於執行本件所定
    執行刑時，自應予以扣除，俾免受刑人誤會，附此敘明。　
據上論斷，應依刑事訴訟法第477條第1項，刑法第50條第2項、
第53條、第51條第5款，裁定如主文，裁定如主文。
中　　華　　民　　國　　111 　年　　2 　　月　　18　　日
        　　刑事第八庭    審判長法　官  林  清  鈞
　　　　　 　　　　　　　　　   法　官  黃  小  琴
　　　　　　　　　　　　　　 　 法　官  郭  瑞  祥   
                       
以上正本證明與原本無異。     
如不服本裁定，得於收受送達後5日內向本院提出抗告書狀(須附
繕本)。因疫情而遲誤不變期間，得向法院聲請回復原狀。

                               書記官  賴  淵  瀛

中　　華　　民　　國　　111 　年　　2 　　月　　18　　日


附表：受刑人楊健偉定其應執行之刑案件一覽表
 編　　　　　號  1 2   罪　　　　　名  不能安全駕駛動力交通工具 貪污治罪條例之交付賄賂罪   宣　　告　　刑  有期徒刑3 月 （併科罰金2萬元） 有期徒刑4 月（共5罪）     編號2曾定應執行有期徒刑8月   犯　罪　日　期  105 年11月7日　 104年12月22日至105年1月14日間某日、 105年1月14日、 105年1月21日 105年1月28日 105年3月14日　  偵查（自訴）機關年   度   案   號  臺灣高雄地方檢察署105年度偵字第26547號 臺灣臺中地方檢察署105年度偵字第29038號、106 年度偵字第1775、2289號  最　後　　事 實 審 法　　院 臺灣高雄地方法院 臺灣高等法院臺中分院   案　　號 105年度交簡字 第4907號 109年度原上更一字 第14號   判決日期 106 年1 月26日　 110 年2 月2 日  確　 定　　判　 決 法　　院 臺灣高雄地方法院 最高法院   案　　號 105年度交簡字 第4907號 110 年度台上字 第4531號   判　  決確定日期 106 年3 月9 日 110 年12月8 日  是否為得易科罰金、社會勞動之案件  是 否  備註  臺灣高雄地方檢察署106年度執字第2475號（已執行完畢） 臺灣臺中地方檢察署110年度執字第14381號